# 请教陈老师，收入的确认

提问人：zhongzhao433 时间：2014-10-28 15:48:30
具体看补贴条款，如果笼统的针对这种销售行为一年给予多少补贴，我觉得还是计入营业外收入，你可以参考一下比亚迪财务报表关于政府补助的披露。

回答人：chenyiwei
赞同，需从补贴的支付条件、金额的确定方法等方面综合考虑该补贴的经济实质，即该补贴是对车企的补贴还是对新能源车购买者的补贴，如果是前者则作为政府补助；如果是后者则可以计入营业收入。